# 子公司吸收合并母公司会计处理

提问人：sysulaiyb 时间：2022-10-15 20:55:28
请教陈版：A公司持有B公司100%股权，B公司持有C公司100%，为了精简架构，决定由C公司吸收合并B公司，吸收合并后B公司注销，请问在单体报表上应该如何会计处理，是否会产生损益，谢谢。

回答人：chenyiwei
此问题首先取决于具体的吸收合并方案。例如最简单的方法是：B先将其持有的C公司股权无偿划转（或按成本平价转让）给A，然后A将其对B的长投划转给C，C再将B吸收合并。
该事项对A而言，其结果就是将其长投明细科目由B转换为C，即借：长投——C，贷：长投——B，金额不变，无损益或资本公积影响。更不影响A的合并报表。
对C而言，相当于是对B的业务和净资产（除了B账面上原先对C的长投以外）的同一控制下吸收合并，按账面价值计量所取得的B公司净资产，差额调整权益。

提问人：sysulaiyb 时间：2022-12-19 20:54:00
@chenyiwei 陈版，想请问一下，在中审众环实务案例卷，问题3-2-32，为什么会是非同一控制下吸收合并，不是同一控制下吸收合并吗？谢谢

回答人：chenyiwei
后面解答中有说明：由于在吸收合并完成前后，存续企业的注册资本、实收资本总额和股权结构将发生重大变化，因此需要考虑站在子公司（合并方）的角度，该项合并是同一控制下的合并还是非同一控制下的合并。根据背...